【裁判字號】    99,易,1442
【裁判日期】    990628
【裁判案由】    詐欺
【裁判全文】
臺灣臺北地方法院刑事判決              99年度易字第1442號
公  訴  人  臺灣臺北地方法院檢察署檢察官
被      告  子○○
上列被告因詐欺案件，經檢察官提起公訴（99年度偵字第10344
號），因被告於準備程序中就犯罪事實為有罪之陳述，經本院合
議庭裁定由受命法官獨任進行簡式審判程序審理，本院判決如下
：
    主  文
子○○幫助共同意圖為自己不法之所有，以詐術使人將本人之物
交付，處拘役參拾日，如易科罰金，以新臺幣壹仟元折算壹日。
    事    實
一、子○○經營通訊行，以收購手機為業，依其社會經驗，可預
    見提供自己或他人具名設立之帳戶、金融卡及密碼予不相識
    之人，可能使該帳戶作為詐騙集團詐騙款項提領使用，竟因
    陳建良（所涉幫助詐欺之犯行，已經本院98年度易字第2867
    號判處有期徒刑5 月，緩刑2 年確定）需錢孔急，遂與陳建
    良共同基於幫助該詐騙集團實施詐欺犯行之不確定故意，於
    民國98年7 月9 日下午某時許，在臺北市萬華區福興公園，
    以每個帳戶新台幣（下同）3,000 元之代價，將陳建良所申
    設中國信託商業銀行股份有限公司城中分行（下稱中國信託
    銀行，帳號為000000000000號活期存款帳戶）、中華郵政股
    份有限公司漢中街郵局（下稱中華郵政公司，帳號為000000
    00000000號活期存款帳戶）及第一商業銀行西門分行（下稱
    第一銀行，帳號為00000000000 號活期存款帳戶）之存摺、
    金融卡、密碼及陳建良之印章等物，出租予某真實姓名、年
    籍不詳自稱「阿光」之詐欺集團成員。嗣該詐騙集團成員取
    得上開帳戶存摺、金融卡、密碼及陳建良之印章後，即以如
    附表所示之詐騙手法，向如附表所示之被害人詐騙，使如附
    表所示之人被害人陷於錯誤，而分別於如附表所示之時間，
    轉帳或以現金存入如附表所示之金額至如附表所示帳戶，旋
    遭提領一空。嗣子○○於99年2 月3 日主動向臺灣臺北地方
    法院檢察署自首，始查知上情。
二、案經子○○向臺灣臺北地方法院檢察署檢察官自首後偵查起
    訴。
    理    由
一、程序事項：
    按被告以外之人於審判外之言詞或書面陳述，除法律有規定
    者外，不得作為證據，刑事訴訟法第159 條第1 項定有明文
    ；復按被告以外之人於審判外之陳述，雖不符前4 條之規定
    ，而經當事人於審判程序同意作為證據，法院審酌該言詞陳
    述或書面陳述作成時之情況，認為適當者，亦得為證據；當
    事人、代理人或辯護人於法院調查證據時，知有第159 條第
    1 項不得為證據之情形，而未於言詞辯論終結前聲明異議者
    ，視為有前項之同意；同法第159 條之5 規定甚明。本件所
    據以認定被告子○○犯罪事實之證據，其中屬傳聞證據部分
    ，因被告及公訴人於本院言詞辯論終結前，均未對於證據能
    力聲明異議，依刑事訴訟法第159 條之5 規定，視為同意上
    開證據具備證據能力，本院認亦無違法或不當之情況，是該
    傳聞證據均具備證據能力，合先敘明。
二、認定犯罪事實之證據與理由：
    上述事實，業據被告於偵訊及本院審理時均坦承不諱，核與
    證人即共犯陳建良、證人即如附表所示各被害人於警詢或偵
    訊中證述之情節均相符，並有各被害人提出自動櫃員機交易
    明細表或存摺影本等件為證；而各被害人於如附表所示日、
    時匯有款項進入共犯陳建良所有前述金融帳戶等情，亦有中
    國信託銀行、中華郵政公司及第一銀行函文檢附客戶基本資
    料、客戶交易明細表等件在卷可稽。又依一般經驗，於郵局
    或銀行等金融機構開設存款帳戶暨請領存摺及提款卡，係供
    個人從事社會經濟活動流通資金之用，具有專屬性，利用他
    人帳戶從事詐欺犯行，早為傳播媒體廣為報導，被告為相當
    智識程度之成年人，於本院審理時復自承：「（問：這些帳
    戶資料是否都是你提供給詐騙集團？）我是交給阿光的，陳
    建良也在，但是後來找不到阿光，當時我有跟陳建良說這個
    危險性，但是陳建良表示他欠錢莊錢，沒有辦法」等語，自
    可預見提供金融帳戶之存摺、提款卡、密碼等物供他人使用
    ，可能幫助詐欺犯既遂詐欺犯行並逃避查緝，被告竟協助陳
    建良將帳戶交付「阿光」，其有縱有人以陳建良之金融帳戶
    實施詐欺犯罪，亦不違背其本意之幫助詐欺不確定故意甚明
    。綜此，由前述證人證詞及相關書證等補強證據，足資擔保
    被告之自白核與事實相符。是本件事證明確，被告犯行堪以
    認定，應予依法論科。
三、論罪科刑：
  (一)按幫助犯之成立，主觀上行為人須有幫助故意，客觀上須有
    幫助行為，意即需對於犯罪與正犯有共同之認識，而以幫助
    之意思，對於正犯資以助力，而未參與實施犯罪之行為者而
    言，最高法院75年度台上字第1509號、88年度台上字第1270
    號判決意旨均同此見解。核被告所為，顯係基於幫助他人犯
    詐欺罪之犯意，且協助陳建良提供上開物品予他人之行為，
    亦屬刑法詐欺罪構成要件以外之行為，被告既以幫助他人犯
    罪之意思而參與犯罪構成要件以外之行為，自應成立刑法第
    339 條第1 項詐欺取財罪之幫助犯，爰依刑法第30條第2 項
    規定減輕其刑。本件被告於具犯罪偵查權限之公務員尚未發
    覺其犯行前，主動向檢察官申述犯罪事實，而不逃避裁判，
    合於刑法第62條前段所定對於未發覺之犯罪自首而接受裁判
    之要件，應依該條規定減輕其刑。被告同時有刑之加重及減
    輕事由，應先加後減之。而本件係由數名不同之詐騙集團成
    員分別以電話向被害人施詐，其等應屬詐欺罪之共同正犯。
    又詐欺集團成員分別向不同人行騙，正犯之罪數並不影響被
    告行為之罪數，被告之行為仍應僅認構成一個幫助詐欺取財
    行為。
  (二)爰審酌：1.智識程度：被告係高職畢業之學歷，行為時以從
    事手機收購為業；2.犯罪動機與目的：被告因陳建良表示積
    欠地下錢莊款項，為幫助陳建良賺取費用，即協助陳建良提
    供自己所有前述銀行帳戶之提款卡、密碼及存摺與該詐騙集
    團成員；3.犯罪手段：被告在此詐欺集團犯案猖獗，利用帳
    戶掩飾、隱匿詐財贓款之事迭有所聞之際，竟仍協助提供他
    人銀行帳戶，以供詐騙份子從事詐財行為；4.所生危害：被
    告自身雖未因此獲有利益，惟所為將增加被害人尋求救濟之
    困難，並使犯罪之追查趨於複雜，所為將嚴重影響社會正常
    交易之安全；5.犯後態度：被告於偵訊及本院審理時全盤坦
    承犯行，且同意與陳建良分期償還被害人款項（業據提出中
    國信託銀行匯款申請書在卷可證），顯有悔意等一切情狀，
    從輕量處如主文所示之刑，並諭知易科罰金之折算標準。另
    被告協同陳建良交予詐騙集團成員之前述銀行存摺、提款卡
    等物，雖係供犯罪所用之物，但未經扣案，迄今仍未取回，
    且非義務沒收之物，爰不為沒收之諭知，附此敘明。
據上論斷，應依刑事訴訟法第273 條之1 第1 項、第299 條第1
項前段，刑法第28條、第30條第1 項前段、第2 項、第339 條第
1 項、第62條前段、第41條第1 項前段，刑法施行法第1 條之1
，判決如主文。
本案經檢察官葉芳秀到庭執行職務。
中    華    民    國    99    年    6     月    28    日
                        刑事第六庭  法  官  林孟皇
本正本證明與原本無異。
如不服本判決應於收受送達後10日內向本院提出上訴書狀，並應
敘述具體理由；其未敘述上訴理由者，應於上訴期間屆滿後20日
內向本院補提理由書（均須按他造當事人之人數附繕）「切勿逕
送上級法院」。
                                    書記官  楊雅鈞
中    華    民    國    99    年    6     月    28    日
附錄本案論罪科刑法條全文：
中華民國刑法第339條（普通詐欺罪）
意圖為自己或第三人不法之有，以詐術使人將本人或第三人之物
交付者，處五年以下有期徒刑、拘役或科或併科一千元以下罰金
。
以前項方法得財產上不法之利益或使第三人得之者，亦同。
前二項之未遂犯罰之。
附表：
┌──┬───┬────────────────┬────────────┐
│編號│被害人│詐騙之行為                      │證據                    │
│    │      │                                │                        │
│    │      │                                │                        │
├──┼───┼────────────────┼────────────┤
│1   │癸○○│98年7月10日22時許，癸○○以電腦 │1.證人癸○○於警詢、偵查│
│    │      │及網路連線設備連線上網瀏覽奇摩拍│  中之證述（見臺灣臺北地│
│    │      │賣網站，以新臺幣（下同）7,000元 │  方法院檢察署98年度偵字│
│    │      │，下標購買由詐騙集團成員佯裝奇摩│  第19944號卷第11、12頁 │
│    │      │拍賣網站賣家刊登販售之「Panasoni│  、45、46頁）          │
│    │      │cDMC-LX3相機」而得標，癸○○誤信│2.奇摩拍賣及露天拍賣網頁│
│    │      │前揭拍賣及其得標之訊息均為真實，│  列印資料（見上開偵查卷│
│    │      │因陷於錯誤，依指示於98年7月11日1│  第36頁）              │
│    │      │1時33分許，至臺北市○○○路○段1│3.中國信託自動櫃員機交易│
│    │      │02號之中國信託銀行操作自動櫃員機│  明細表1張（見上開偵查 │
│    │      │，轉帳7,000元至陳建良上開中國信 │  卷第32頁）            │
│    │      │託銀行城中分行帳戶內。          │4.中國信託銀行98年8月17 │
│    │      │                                │  日中信銀字第0982227121│
│    │      │                                │  0044號函暨所附帳號1075│
│    │      │                                │  00000000號帳戶之開戶資│
│    │      │                                │  料、歷史交易查詢報表（│
│    │      │                                │  見臺灣臺北地方法院檢察│
│    │      │                                │  署98年度偵字第25680 號│
│    │      │                                │  卷第15至29頁）        │
├──┼───┼────────────────┼────────────┤
│2   │寅○○│98年7 月9 日13時30分許，寅○○以│1.寅○○於警詢、偵查中之│
│    │      │電腦及網路連線設備連線上網瀏覽奇│  證述（見彰化縣警察局員│
│    │      │摩拍賣網站，以15,000元，購買由詐│  林分局刑案偵查卷宗第6 │
│    │      │騙集團成員佯裝奇摩拍賣網站賣家刊│  頁、臺灣彰化地方法院檢│
│    │      │登販售之腳踏車，寅○○誤信前揭拍│  察署98年度偵字第7345號│
│    │      │賣之訊息為真實，經與詐騙集團成員│  卷第12頁）            │
│    │      │以網路聊天軟體MSN 聯絡後，因陷於│2.中國信託銀行帳號325511│
│    │      │錯誤，依指示於98年7 月9 日15 時 │  978102號存摺影本（見彰│
│    │      │30分許，至彰化縣員林鎮○○路131 │  化縣警察局員林分局刑案│
│    │      │號之全家便利商店操作自動櫃員機，│  偵查卷宗第11、12頁）  │
│    │      │轉帳15,000元至陳建良上開漢中街郵│3.中華郵政股份有限公司臺│
│    │      │局帳戶內。                      │  北郵局98年8 月5 日北營│
│    │      │                                │  字第0980902613號函暨所│
│    │      │                                │  附帳號00000000000000號│
│    │      │                                │  帳戶之基本資料、交易明│
│    │      │                                │  細表（見彰化縣警察局員│
│    │      │                                │  林分局刑案偵查卷宗第36│
│    │      │                                │  至39頁）              │
├──┼───┼────────────────┼────────────┤
│3   │丑○○│98年7 月9 日17時26分前某時許，趙│1.證人趙于婕於警詢中之證│
│    │      │于婕以電腦及網路連線設備連線上網│  述（見彰化縣警察局員林│
│    │      │瀏覽露天拍賣網站，以4,683 元，下│  分局刑案偵查卷宗第13、│
│    │      │標購買由詐騙集團成員佯裝露天拍賣│  14頁）                │
│    │      │網站賣家刊登販售之相機而得標，趙│2.台新銀行自動櫃員機交易│
│    │      │于婕誤信前揭拍賣及其得標之訊息均│  明細表1 張（見臺中市警│
│    │      │為真實，因陷於錯誤，依指示於98年│  察局刑案偵查卷宗第32頁│
│    │      │7 月9 日17時26分許，至不詳地點操│  )                     │
│    │      │作自動櫃員機，轉帳4,683 元至陳建│3.中華郵政股份有限公司臺│
│    │      │良上開漢中街郵局帳戶內。        │  北郵局98年8 月5 日北營│
│    │      │                                │  字第0980902613號函暨所│
│    │      │                                │  附帳號00000000000000號│
│    │      │                                │  帳戶之基本資料、交易明│
│    │      │                                │  細表（見彰化縣警察局員│
│    │      │                                │  林分局刑案偵查卷宗第36│
│    │      │                                │  至39頁）              │
├──┼───┼────────────────┼────────────┤
│4   │乙○○│98年7 月9 日18時40分前某時許，何│1.證人乙○○於警詢中之證│
│    │      │紹嫈以電腦及網路連線設備連線上網│  述（見臺中市警察局刑案│
│    │      │瀏覽奇集集網站，以11,000元，購買│  偵查卷宗第33至35頁）  │
│    │      │由詐騙集團成員佯裝奇集集網站賣家│2.奇集集網頁列印資料（見│
│    │      │刊登販售之「Canon G10 相機」，何│  上開刑案偵查卷宗第41、│
│    │      │紹嫈誤信前揭拍賣之訊息為真實，經│  42頁）                │
│    │      │與詐騙集團成員以網路聊天軟體MSN │3.台新銀行自動櫃員機交易│
│    │      │聯絡後，因陷於錯誤，依指示於98年│  明細表、安泰銀行帳號00│
│    │      │7月9日18時14分許，至不詳地點操作│  000000000000號存摺封面│
│    │      │自動櫃員機，轉帳11,000元至陳建良│  影本各1 張（見上開刑案│
│    │      │上開漢中街郵局帳戶內。          │  偵查卷宗第43頁）      │
│    │      │                                │4.中華郵政股份有限公司臺│
│    │      │                                │  北郵局98年8 月5 日北營│
│    │      │                                │  字第0980902613號函暨所│
│    │      │                                │  附帳號00000000000000號│
│    │      │                                │  帳戶之基本資料、交易明│
│    │      │                                │  細表（見彰化縣警察局員│
│    │      │                                │  林分局刑案偵查卷宗第36│
│    │      │                                │  至39頁）              │
├──┼───┼────────────────┼────────────┤
│5   │壬○○│98年7月9日14時10分許，壬○○以電│1.證人壬○○於警詢中之證│
│    │      │腦及網路連線設備連線上網瀏覽露天│  述（見臺灣臺北地方法院│
│    │      │拍賣網站，以5,000元，下標購買由 │  檢察署98年度偵字第2441│
│    │      │詐騙集團成員佯裝露天拍賣網站賣家│  1 號卷第9至11頁）     │
│    │      │刊登販售之「Sony Ericsson W995音│2.郵政自動櫃員機交易明細│
│    │      │樂手機」而得標，壬○○誤信前揭拍│  表1張（見上開偵查卷第 │
│    │      │賣及其得標之訊息均為真實，因陷於│  20頁）                │
│    │      │錯誤，依指示於98年7月9日15時45分│3.露天拍賣網頁列印資料（│
│    │      │許，至臺北市○○區○○路二段171 │  見上開偵查卷第21至25頁│
│    │      │號之郵局操作自動櫃員機，轉帳5,00│  ）                    │
│    │      │0元至陳建良上開漢中街郵局帳戶內 │4.中華郵政股份有限公司臺│
│    │      │。                              │  北郵局98年8 月5 日北營│
│    │      │                                │  字第0980902613號函暨所│
│    │      │                                │  附帳號00000000000000號│
│    │      │                                │  帳戶之基本資料、交易明│
│    │      │                                │  細表（見彰化縣警察局員│
│    │      │                                │  林分局刑案偵查卷宗第36│
│    │      │                                │  至39頁）              │
├──┼───┼────────────────┼────────────┤
│6   │卯○○│於98年7月9日23時許，卯○○以電腦│1.證人卯○○於警詢中之證│
│    │      │及網路連線設備連線上網，詐騙集團│  述（見臺灣臺北地方法院│
│    │      │成員即以暱稱「黑色柳丁」之網友名│  檢察署98年度偵字第2215│
│    │      │義，向卯○○佯稱提供援交，要求確│  8 號卷第14至16頁）    │
│    │      │認身分云云，致卯○○陷於錯誤，依│2.第一銀行自動櫃員機交易│
│    │      │指示於98年7月10日3時46分許、3時4│  明細表2張（見上開偵查 │
│    │      │8分許至臺北市○○區○○路458號之│  卷第17頁）            │
│    │      │第一銀行士東分行操作自動櫃員機，│3.第一銀行西門分行98年8 │
│    │      │分別匯款62,000元、1,000元至陳建 │  月26日一西門字第00113 │
│    │      │良上開第一銀行西門分行帳戶內，另│  號函暨所附帳號00000000│
│    │      │分別匯款2,000元、9,983元、27,983│  942號帳戶之開戶資料、 │
│    │      │元至詐騙集團成員指定之其他帳戶。│  交易明細（見上開偵查卷│
│    │      │                                │  第25至34頁）          │
├──┼───┼────────────────┼────────────┤
│7   │戊○○│98年7月12日15時19分許，戊○○以 │1.證人戊○○於警詢中之證│
│    │      │電腦及網路連線設備連線上網瀏覽奇│  述（見臺灣臺北地方法院│
│    │      │摩拍賣網站，以1,000元，下標購買 │  檢察署98年度偵字第2568│
│    │      │由詐騙集團成員佯裝奇摩拍賣網站賣│  0 號卷第5、6頁）      │
│    │      │家刊登販售之「富士mini系列－空白│2.華南銀行自動櫃員機交易│
│    │      │底片5捲」而得標，戊○○誤信前揭 │  明細單1張（見上開偵查 │
│    │      │拍賣及其得標之訊息均為真實，因陷│  卷第30頁）            │
│    │      │於錯誤，依指示於98年7月13日11時 │3.奇摩拍賣交易相關網頁列│
│    │      │10分許，至臺灣大學操作自動櫃員機│  印資料（見上開偵查卷第│
│    │      │，轉帳1,000元至陳建良上開中國信 │  35至51頁）            │
│    │      │託銀行城中分行帳戶內。          │4.中國信託銀行98年8月17 │
│    │      │                                │  日中信銀字第0982227121│
│    │      │                                │  0044號函暨所附帳號1075│
│    │      │                                │  00000000號帳戶之開戶資│
│    │      │                                │  料、歷史交易查詢報表（│
│    │      │                                │  見上開偵查卷第15至29頁│
│    │      │                                │  ）                    │
├──┼───┼────────────────┼────────────┤
│8   │己○○│98年7月10日22時許，己○○以電腦 │1.證人己○○於警詢中之證│
│    │      │及網路連線設備連線上網瀏覽奇摩拍│  述（見臺灣臺北地方法院│
│    │      │賣網站，以3,400元，下標購買由詐 │  檢察署99年度偵字第1142│
│    │      │騙集團成員佯裝奇摩拍賣網站賣家刊│  號卷第74、75頁）      │
│    │      │登販售之「AZOO愛族晶片式冷熱恆溫│2.中華郵政WebATM轉帳明細│
│    │      │機」而得標，己○○誤信前揭拍賣及│  表1張（見上開偵查卷第 │
│    │      │其得標之訊息均為真實，因陷於錯誤│  82頁）                │
│    │      │，依指示於98年7月10日22時14分許 │3.中國信託銀行98年8月17 │
│    │      │，在其高雄市○○路455 號之住處，│  日中信銀字第0982227121│
│    │      │使用電腦網路ATM 轉帳3,400 元至陳│  0044號函暨所附帳號1075│
│    │      │建良上開中國信託銀行城中分行帳戶│  00000000號帳戶之開戶資│
│    │      │內。                            │  料、歷史交易查詢報表（│
│    │      │                                │  見臺灣臺北地方法院檢察│
│    │      │                                │  署98年度偵字第25680 號│
│    │      │                                │  卷第15至29頁）        │
├──┼───┼────────────────┼────────────┤
│9   │丙○○│98年7月11日21時13分許，丙○○以 │1.證人丙○○於警詢中之證│
│    │      │電腦及網路連線設備連線上網瀏覽奇│  述（見臺灣臺北地方法院│
│    │      │摩拍賣網站，以2,300元，下標購買 │  檢察署98年度偵字第2488│
│    │      │由詐騙集團成員佯裝奇摩拍賣網站賣│  2 號卷第10至12頁）    │
│    │      │家刊登販售之「WiiFit電視遊樂器」│2.帳號00000000000000號郵│
│    │      │而得標，丙○○誤信前揭拍賣及其得│  政存簿儲金簿影本（見上│
│    │      │標之訊息均為真實，因陷於錯誤，依│  開偵查卷第17、18頁）  │
│    │      │指示於98年7月11日某時許，使用電 │3.奇摩拍賣網頁列印資料（│
│    │      │腦網路ATM轉帳2,300元至陳建良上開│  見上開偵查卷第19至23頁│
│    │      │中國信託銀行城中分行帳戶內。    │  ）                    │
│    │      │                                │4.中國信託銀行98年8月17 │
│    │      │                                │  日中信銀字第0982227121│
│    │      │                                │  0044號函暨所附帳號1075│
│    │      │                                │  00000000號帳戶之開戶資│
│    │      │                                │  料、歷史交易查詢報表（│
│    │      │                                │  見臺灣臺北地方法院檢察│
│    │      │                                │  署98年度偵字第25680 號│
│    │      │                                │  卷第15至29頁）        │
├──┼───┼────────────────┼────────────┤
│10  │庚○○│98年7月12日13時6分許，庚○○以電│1.證人庚○○於警詢、偵查│
│    │      │腦及網路連線設備連線上網瀏覽奇摩│  中之證述（見彰化縣警察│
│    │      │拍賣網站，以4,250元，下標購買由 │  局北斗分局刑案偵查卷宗│
│    │      │詐騙集團成員佯裝奇摩拍賣網站賣家│  第28至30頁、臺灣彰化地│
│    │      │刊登販售之「CHIMEI奇美22QA22吋20│  方法院檢察署98年度偵字│
│    │      │000 ：1FullHD 寬螢幕」而得標，陳│  第8165號卷第14頁）    │
│    │      │毅旻誤信前揭拍賣及其得標之訊息均│2.帳號00000000000000號郵│
│    │      │為真實，因陷於錯誤，依指示於98年│  政存簿儲金簿影本（見彰│
│    │      │7 月12日20時至21時間某時許，在其│  化縣警察局北斗分局刑案│
│    │      │彰化縣平和路二段60號之住處，使用│  偵查卷宗第33、34頁）  │
│    │      │電腦網路ATM 轉帳4,250 元至陳建良│3.奇摩拍賣交易相關網頁列│
│    │      │上開中國信託銀行城中分行帳戶內。│  印資料（見彰化縣警察局│
│    │      │                                │  北斗分局刑案偵查卷宗第│
│    │      │                                │  35至41頁）            │
│    │      │                                │4.中國信託銀行98年8 月17│
│    │      │                                │  日中信銀字第0982227121│
│    │      │                                │  0044 號函暨所附帳號107│
│    │      │                                │  000000000號帳戶之開戶 │
│    │      │                                │  資料、歷史交易查詢報表│
│    │      │                                │  （見臺灣臺北地方法院檢│
│    │      │                                │  察署98年度偵字第25680 │
│    │      │                                │  號卷第15至29頁）      │
├──┼───┼────────────────┼────────────┤
│11  │甲○○│98年7月11日1時27分許，甲○○以電│1.證人甲○○於警詢中之證│
│    │      │腦及網路連線設備連線上網瀏覽奇摩│  述（見臺灣臺北地方法院│
│    │      │拍賣網站，以1,600元，下標購買由 │  檢察署99年度偵字第1142│
│    │      │詐騙集團成員佯裝奇摩拍賣網站賣家│  號卷第28至30頁）      │
│    │      │刊登販售之防潮箱而得標，甲○○誤│2.陽信商業銀行自動櫃員機│
│    │      │信前揭拍賣及其得標之訊息均為真實│  交易明細單1張（見上開 │
│    │      │，因陷於錯誤，依指示於98年7 月13│  偵查卷第34頁）        │
│    │      │日10時23分許，至臺北縣中和市華新│3.奇摩拍賣交易相關網頁列│
│    │      │街89號之陽信商業銀行操作自動櫃員│  印資料（見上開偵查卷第│
│    │      │機，轉帳1,600 元至陳建良上開中國│  35至40頁）            │
│    │      │信託銀行城中分行帳戶內。        │4.中國信託銀行98年8月17 │
│    │      │                                │  日中信銀字第0982227121│
│    │      │                                │  0044號函暨所附帳號1075│
│    │      │                                │  00000000號帳戶之開戶資│
│    │      │                                │  料、歷史交易查詢報表（│
│    │      │                                │  見臺灣臺北地方法院檢察│
│    │      │                                │  署98年度偵字第25680 號│
│    │      │                                │  卷第15至29頁）        │
├──┼───┼────────────────┼────────────┤
│12  │丁○○│98年7月13日8時46分許，丁○○以電│1.證人丁○○於警詢中之證│
│    │      │腦及網路連線設備連線上網瀏覽奇摩│  述（見臺灣臺北地方法院│
│    │      │拍賣網站，以5,319元，下標購買由 │  檢察署99年度偵字第1142│
│    │      │詐騙集團成員佯裝奇摩拍賣網站賣家│  號卷第15、16頁）      │
│    │      │刊登販售之「BenQM2200HD液晶顯示 │2.國泰世華銀行myATM金融 │
│    │      │器」而得標，丁○○誤信前揭拍賣及│  卡轉帳訊息通知列印資料│
│    │      │其得標之訊息均為真實，因陷於錯誤│  （見上開偵查卷第21頁）│
│    │      │，依指示於98年7月13日11時13分許 │3.奇摩拍賣交易相關網頁列│
│    │      │，轉帳5,319元至陳建良上開中國信 │  印資料（見上開偵查卷第│
│    │      │託銀行城中分行帳戶內。          │  22、23頁）            │
│    │      │                                │4.中國信託銀行98年8月17 │
│    │      │                                │  日中信銀字第0982227121│
│    │      │                                │  0044號函暨所附帳號1075│
│    │      │                                │  00000000號帳戶之開戶資│
│    │      │                                │  料、歷史交易查詢報表（│
│    │      │                                │  見臺灣臺北地方法院檢察│
│    │      │                                │  署98年度偵字第25680 號│
│    │      │                                │  卷第15至29頁）        │
├──┼───┼────────────────┼────────────┤
│13  │辛○○│98年7月9日20時48分許，辛○○以電│1.證人辛○○於警詢中之證│
│    │      │腦及網路連線設備連線上網瀏覽奇摩│  述（見臺灣板橋地方法院│
│    │      │拍賣網站，以7,000元，下標購買由 │  檢察署98年度偵字第3063│
│    │      │詐騙集團成員佯裝奇摩拍賣網站賣家│  4 號卷第2、3頁）      │
│    │      │刊登販售之「PanasonicDMC-LX3相機│2.聯邦銀行自動櫃員機存戶│
│    │      │」而得標，辛○○誤信前揭拍賣及其│  交易明細表1張（見上開 │
│    │      │得標之訊息均為真實，因陷於錯誤，│  偵查卷第10頁）        │
│    │      │依指示於98年7月9日20時54分許，至│3.中華郵政股份有限公司臺│
│    │      │臺北縣中和市○○路633號之全家便 │  北郵局98年8 月5 日北營│
│    │      │利商店操作自動櫃員機，轉帳7,000 │  字第0980902613號函暨所│
│    │      │元至陳建良上開漢中街郵局帳戶內。│  附帳號00000000000000號│
│    │      │                                │  帳戶之基本資料、交易明│
│    │      │                                │  細表（見彰化縣警察局員│
│    │      │                                │  林分局刑案偵查卷宗第36│
│    │      │                                │  至39頁）              │
└──┴───┴────────────────┴────────────┘

司法院資訊處製作；財團法人民間司法改革基金會備份。
